臺灣臺南地方法院民事判決　九十一年度訴字第一一七一號
　　原　　　告　甲○○
　　　　　　　　乙○○
　　被　　　告　丙○○
右當事人間請求侵權行為損害賠償事件，本院判決如左：
　　主　　文
原告之訴及假執行之聲請均駁回。
訴訟費用由原告負擔。
　　事實及理由
一、本件原告訴之聲明、事實理由，及被告答辯聲明、理由，均如附件所載。
二、本件原告主張：重劃前台南市新町一丁目九八番地、安平區○○○段三八、三九
　　地號、新段一小段九八之八三地號、新南段一二地號等土地（以下簡稱系爭土地
　　），係原告於日據時期買受取得所有權，卻登記為訴外人台南市政府所有，原告
　　自民國七十三年起，屢次向台南市政府陳情，被告（即現任台南市政府地政局長
　　）明知原告擁有所有權，仍一再否認原告之權利，無視原告提出相關權利之證明
　　，阻撓原告之主張，最近更於原告向市長許添財陳情時，被告仍執意於九十一年
　　五月二日以台南市政府名義發文表示「原告陳情書所述戶籍謄本、不起訴證明等
　　非屬權利憑證」等語，致原告與市府調解不成，原告所有權受損害期間長達十八
　　年又二個月，如以土地每月租金新台幣（下同）四千五百八十七元計算損害金，
　　原告共損失有一百萬元，爰依侵權行為法律關係，請求被告給付一百萬元，並願
　　供擔保請准宣告假執行。被告則以：台南市政府地政局本於重劃業務執行單位之
　　權責，對原告之陳情所為之函覆，並不涉及原告所有權之得喪變更，原告所有權
　　並未受到侵害，且依現存土地登記簿冊資料，原告並非系爭土地之所有權人，而
　　渠等所提之戶籍謄本、不起訴處分書，亦不能作為所有權憑證，被告查證後所為
　　之函覆，乃係依法執行職務之行為，並未違法等語，資為抗辯。
三、按侵權行為成立之要件，須有加害行為，須侵害權利或利益，須致損害，
　　行為須不法，行為人須有責任能力，行為人須有故意或過失。其中任一要
　　件不具備，即不能成立侵權行為（民法第一百八十四條第一項前段參照）。本件
　　原告主張被告以其地政主管身分，屢次口頭或以文件推諉否認原告對系爭土地之
　　所有權等情，固據提出台南市政府九十一年五月二日地籍字第０９１００３１４
　　７１０號函、八十二年十月二十一日監察院函、日據時期土地登記簿謄本、光復
　　後新、舊式土地登記簿謄本、日據時期戶籍謄本、四鄰證人證明書等件為憑。然
　　查：
（一）依據兩造所提出之系爭土地總登記前後之土地登記資料，重劃前坐落台南市○
　　　段○○段九八地號土地（重劃後為環河段八十九地號，又分割增八九之一地號
　　　），總登記前為許煥章所有（管理人許陳氏富），於日據時代大正十三年四月
　　　移轉予台南市，登記原因為買賣，民國四十年二月總登記為台南市政府；重劃
　　　坐落台南市○段○○段八三地號土地（重劃後為康樂段六一八地號），於總登
　　　記前為財團法人台南慈惠院所有，民國三十五年總登記為財團法人私立台南救
　　　濟院，民國四十五年由李直、陳展、郭來福取得三分之一，民國四十七年四月
　　　由古桂枝買賣取得全部；重劃前鯤鯓段三八地號、三九地號、五０之二地號、
　　　五０之四地號、五一之四地號土地（上開五筆土地，經重劃與他地號合併為金
　　　華段六八地號），於日據時代均為吳錦灶、吳錦城、游向西、吳南輝、吳棟樑
　　　、吳海銓六人所有，持分各六分之一，昭和十七年移轉為台南州，登記原因為
　　　買賣，土地總登記為台南縣政府，民國四十二年六月由台南市政府買賣取得，
　　　足認就現存登記簿冊觀之，系爭土地所有權登記名義人為台南市政府，而非原
　　　告。被告身為地政局局長，基於權責以台南市政府名義行文原告其所提出之戶
　　　籍謄本及不起訴處分書非屬權利憑證等語，尚難謂其行為有何不法可言。
（二）按土地法第三條規定，本法除法律另有規定外，由地政機關執行之。市政府編
　　　制有地政局掌管執行土地法規定事務諸如地籍之地籍測量、土地總登記、土地
　　　權利變更登記等事務。台南市政府受理原告之陳情案件後，基於分層負責規定
　　　，交由負責執行重劃業務之地政局辦理，而地政局相關單位查核登記資料後，
　　　函覆原告「依其陳情書所述之戶籍謄本及不起訴證明非屬權利憑證」之行為，
　　　係本於執行職務所為，尚難謂有何逾越權限之不法情事。況且該覆函僅係通知
　　　原告其所提文件不能證明所有權存在，尚不直接發生權利得、喪、變更之效果
　　　，自難謂原告權利受有何損害。職是，原告以被告屢次口頭或以函文否認原告
　　　所有權存在，造成原告權利無法主張，因而受有損害云云，與前揭侵權行為損
　　　害賠償要件不合，為無理由，應予駁回。至原告如主張其為真正權利人，自應
　　　提出相當之證明，另循法律途徑救濟，惟在登記未經依法塗銷以前，該登記依
　　　土地法第四十三條規定仍不失其效力，附此敘明。
四、兩造其餘主張及舉證，於本件判斷結果無影響，爰不一一贅述。
五、結論：原告之訴為無理由，依民事訴訟法第七十八條，判決如主文。
中　　　華　　　民　　　國　　九十一　　年　　 十二　　 月　　二十三　　日
　　　　　　　　　　　　　　　　臺灣臺南地方法院民事第三庭
~B法　　　官　蔡雅惠
右為正本係照原本作成。
如對本判決上訴，須於判決送達後廿日內向本院提出上訴狀。
中　　　華　　　民　　　國　　九十一　　年　　 十二　　 月　　二十六　　日
~B法院書記官　葉東平
附件：
甲、原告方面：
一、聲明：請求被告給付新台幣（下同）一百萬元及為以供擔保為條件之假執行宣告
　　。
二、陳述：
（一）關於原告開庭陳述：
　１、被告明知新町一丁目九八番地、安平區○○○段三八、三九地號、新段一小段
　　　九八之八三地號、新南段一二地號等土地，原告是在日據時期買受而擁有合法
　　　之所有權，因為土地重劃而將原告的房屋拆除，政府並說這是市政府的土地，
　　　沒有補償土地的問題。原告有提出戶籍謄本上面有記載地號，並向許添財市長
　　　陳情，許市長說如果土地有糾紛可向西區公所申請調解（提出台南市政府函影
　　　本）。但在原告申請調解前，台南市政府地政局發公文表示原告的戶籍謄本無
　　　法作為權利的證明，原告事後向西區公所申請調解，但公所說因為地政局已經
　　　發文表示意見，導致無法進行調解，該案就不了了之。被告是侵害我們的土地
　　　所有權。土地登記給臺灣省政府沒有經過徵收的手續。依據土地法規定，某種
　　　證據的審定，應該由相關機關審定，不是由被告審定。
　２、被告在九十一年五月二日發出一張市政府的公函，表示日據時代的戶籍謄本（
　　　設籍在上鯤身新町一丁目九八番地），不能作為我們對該土地有所有權的憑證
　　　。被告不是公地的所有人，也不是管理單位，被告出這張公函任意否認原告的
　　　權利，造成我們權利的損害。公函上雖然蓋市長的印章，但是被告發的（提出
　　　日據時代戶籍謄本影本）。被告侵害原告的權利是從民國七十三年開始，從七
　　　十三年重劃以後至今換過很多任市長，但每次我們陳情時，都是由被告出面來
　　　推詞我們的陳情，否認原告的權利，所以原告才告被告。原告以一百萬元來計
　　　算十八年來損害賠償總額。原告沒有承租這塊公地，公地依法是不能承租的。
（二）被告依行政權責均已明確越權中央管理公地之各項權限。依公地管理權責單位
　　　，土地法第二十五條明文規定，均屬中央行政院所管權責，而非地方政府機關
　　　有權，然被告對於權利人等陳情權利等之情形均有超越行政院之權限，而十數
　　　年來屢推諉公地權利人應有之權利，依法均不合權責要件。本件訴訟「意旨」
　　　在區分市政府地地局，是否為公地所管權責單位而己，對於其已否登記完成，
　　　或為私有土地均不在此訴訟範圍內「原告特為此作聲明」並不包括私有土地登
　　　地之訴訟原告所提戶藉謄本及不起訴證明，仍俱有國家公信力之文件，而非私
　　　人之文件，經查前項證明均非屬該管地政局有權施以「否定權」而屬私權行為
　　　。為此被告一再辯駁已登記之私有土地為例題，實屬與公地權責均有違誤等之
　　　事實存在，被告為國家機關要員之一，有義務保議人民權益為重，且蓄意謀善
　　　良人之權益，履次超越中央行政權，剝奪老實人之權利可證，況且人民因系爭
　　　土地是私權，僅限中央行政院所屬，地方政府更無權干涉，原告為此訴訟均相
　　　當有理由。
（三）原告為訴訟，僅就權利要求事實存在，對於物權登記與否，重申均不在此訴訟
　　　範圍內，為何被告「執指」已登記為理由，實與本案均有相出入不相干話題存
　　　在為此原告聲明不答辯此不相干等矛盾事實。被告依第二次答辯申明，述明掌
　　　管土地某部分為事實，原告對此解釋亦無可否認其職權，但唯與原告所提侵權
　　　行為均不成為辯駁之程序事實。台南市政府取得該筆「公地」均無合法取得程
　　　序及公地權利賠償程序，何能謂為登記完後之所有權人，接物之買賣成交過程
　　　，均要以銀貨兩訖，雙方同意，方能成為「真正」合法取得，依土地法第二百
　　　三十五條明文規定，被徵收土之所有權人，對於其土地之「權利」義務，於應
　　　受之補償發給定後時終止，補償費未發給完峻以前有繼續使用該土地之權。該
　　　筆訴訟等之土地，五期重劃後台南市政府以賠償地上物及不合理土方賠償為由
　　　，受領不服依法拒領，為此均有證可稽，行政機關此等行為，權利人有權拒領
　　　為此仍依法有權繼續使用該筆等之土地。民法第七百六十五條明文，所有人於
　　　法令限制範圍內得自由使用，收益處分其所有物，並排除他人之干涉所有人對
　　　於無權占有或侵奪所有物者，得請求返還，對於妨害其所有權者得請求除去，
　　　有妨害其所有權得請求防止之，查本條明文係指合法原土地權利人為作用，並
　　　非指不法取得為有效之訴求，如台南市政府認為適用該條明文之合法人，依民
　　　事訴訟法第二百八十一條明文「第二項」明文確認土地所有權存在之訴，原告
　　　就所有權存在之事實固有舉證之責任，原告如為「占有」該土地，而行使所有
　　　權之人，應依民法第九百四十三條推定其適法有所有權者，依民事訴訟法第二
　　　百八十一條之規定，除被告有反證外，原告即無庸舉證聲明舉證，舉證內容分
　　　兩項(一)台南市政取得該土地過程是否有賠償「權利金」，(二)是否證明日據時期
　　　即在此耕作魚塭為何有一筆土地，總登記即莫明其妙變台南市政府為登記人，
　　　原告為此舉證台南市政府「偷」登記不法行為，有新段一小段98～地號一筆
　　　偷登記為憑，因該筆土地即「公地」權利人，日據時期至重劃前之以塭土及石
　　　頭填置一遍實地，土地裡面亦有權利人，日據時期以石頭填置為憑，所述屬實
　　　口有虛言，原告即願意放棄該筆時之土地訴訟行為，包括侵權求償之訴訟。
（四）原告對於權利作用及民法種種規定，依法使用被告所陳述之西區○○路○段三
　　　七０號之建築物，亦位於新南段十二地號內，權利人陳述該建築之事實過程。
　１、該建築物於民國年４月日，台南市政府以侵占他人合法公地，於施治明市
　　　長任內，獎勵民間投資興建，因租賃期到後空屋近兩年，原權利人等，為回覆
　　　土地所有權請求賠償，逕以民法規定第七百七十三條規定，土地所有權，除法
　　　令有限制外，於其行使有利益之範圍內，及於土地之上下，如他人之干涉，無
　　　礙其所權之行使者，不得排除之。
　２、本建築物府前路二段三七０號，並非是台南市政府自己花錢建造，權利人於此
　　　有權利使用該土地上下之物權。論事實，此建物果為台南市政府自己花費所建
　　　造，於情於理權利人尚須待土地訴訟結束方能取得使用該建築，事實確是如此
　　　，但是今建築物均非市政府花費所造，而是投資人所造，又市政府接管登記程
　　　序均有瑕疵，難謂權利人無權使用及占有之權利。
（五）本訴訟即然提到建築物之使用過程，原告為此抱屈一番，於法官評斷是非事實
　　　。台南市政府於今年五月二十日，莫明其妙只一通電話而己，隨即馬上於下午
　　　之二點三十分，令搬厝大遂，政府人員數名警察人員數名，強制破壞本人所居
　　　住之建築物門鎖進入搬像俱物品外出，並直接在大門上加鎖，令不得本人出入
　　　其入，試問在無法院執行命令，台南市政府意能膽大枉為，強搬他人所有物合
　　　法嗎﹖況權利人居住其內過程均有合法程序，亦依法設戶藉在此，及回覆水電
　　　使用證明，依法均受法律保障之內，台南市政府在此及回覆水電使用證明，依
　　　法均受法律保障之內，台南市政府依法搬東西或進入屋內均要法院執行命令才
　　　算合法，市政府為此程序均沒有，更此次辯論狀內「拗述」是權利人竊占，相
　　　當過份。第二次於六月五日又來強搬辯東西，簡直無法無天，此次將權利人之
　　　物品，全部一掃精光，隔日又叫工作人員，以鋼板將其屋內之樓下全部封死，
　　　此等行為，法官大人評評理，如發生在法官本人身上將作何感想，話再講過來
　　　，今天權利人是被告本身，遭遇此過程作何看法，難道市政府官員這麼惡質，
　　　而且今建築物內尚有權利人等於今年頭才往生之家母神主牌在裡面。台南市政
　　　府無依法封了權利人之住處，害權利人等要膜拜均無法行為，求法官依法作主
　　　，還一個公道給權利人，全部系爭權利過程今反過來立場是諸位「法官大人」
　　　合理嗎﹖況台南市政府取得土地均無合法公地賠償過程，並在被告訴訟答辯過
　　　程，執指市政府是合法人相當過份，不用花錢就有土地權利，天下哪有此等道
　　　理﹖那原告亦可不用花錢至市政府投標土地。原告特為此系爭土地之權利，剖
　　　釋事實及原告經拾數年之權利賠償請求均遭被告之無權干涉，而履次以公文及
　　　言行加以推諉，以至權利損害，達相當程度損害，為此請求法官評評理還公道
　　　於權利人，為此並附事實相片三張，新段一小段98～地號、土地謄本一份及
　　　府前路二段三七０號、建物登記謄本一份、註明台南市政府僅管理者，無權行
　　　使合法所有權之土地權限。
（六）被告於重劃五期，從頭至尾，均是以如此蓄意手法，謀奪原告等人之真正土地
　　　「占有」權利，被告稱「侵權行為係原告扭曲法令、反誣被告法律事實。民法
　　　第九百四十三條確有明文「佔有權利之推定」「佔有人於佔有物上行使之權利
　　　」、「推定其適法有此權利」，如今被告直指「佔有」事實態樣，反過來欲要
　　　推翻民法所定之明文，明顯確有以自己「私權」而爭奪，不勞而穫的權利土地
　　　，依此事實均請貴院有目共睹，勿須原告特意在貴院觀看之下，加以解釋，被
　　　告第二條依新段一小段九八－八三地號，由新段一小段九八－四地號分割、九
　　　八－四地號由九八地號分割，九八地號日據時期原為「許煥章」所有（管理人
　　　許陳氏富）於大正十三年四月八日（即民國十三年）及買賣登記為「台南市」
　　　光復後總登記為（台南市政府）於此被告之第二條之答辯，均有故意捏造不實
　　　答辯，意圖混淆視聽，竟而誤導貴院聽取片面之詞，而無事實存在。
（七）大正十三年，即民國十三年，當時新町一丁目九八番地，確實於日據時期，經
　　　移轉買賣成事實，而當時並無台南市名稱存在，況台南市政府亦不知在那裡，
　　　這是事實，被告亂扯一通，又指稱光復後總登記為台南市政府，依此憑據更可
　　　毫無置疑，台南市政府確實有「先偷登記為憑」為此事實原告更無須解釋，又
　　　台南市政府光復後根本沒徵收此土地「九八番地」，更無在此養魚耕作登記該
　　　有土地，均屬政府「侵佔」民地而得，此事實盡顯為貴院有據為憑。依被告第
　　　三條之答辯，僅供貴院參考，當時重劃五期事實與土地正確有權利否，均沒有
　　　直接影響，為此原告特不再作為反駁之意（另被告第一條之第三項倒數第三行
　　　）其提存款已領，為此原告聲明並無領取，拆屋及土方賠償款，為此又可證明
　　　被告之蓄意謀奪本人之真正權利，有證可稽均於答辯訴狀內，原告均無亂述事
　　　實。
（八）依據被告答辯更可凸顯被告從頭至尾，均在曲解合法法律相關規定，更一味在
　　　置原告喪失真正法律所付於保障規定，『佔有』主張權利，確實有此明文規定
　　　，被告硬說沒有這條文，教原告任被告口沫橫飛，又民法第七六九條，以所有
　　　之意思，二十年間和平繼續佔有他人未登記之不動產，得請求登記為所有人，
　　　又正如被告所指「可以佔有登記」，但是台南市政府均利用職務之便，將土地
　　　全部都用偷登記手法，及佔有原告之土地權利，實亦有憑證。同法第七五八條
　　　不動產物權，依法律行為而取得、喪失、變更，非登記不生效力，又本條明文
　　　係指合法徵收及有買賣要件，為生效力，而不以非法佔有及無憑無據就擁有土
　　　地為訴求，為此被告答辯狀內，均可見台南市政府其取得過程均用佔有非法所
　　　許。被告稱原告對於已完成登記之土地，依法不得主張，民法之佔有權利，更
　　　不能請求登記為所有人，被告一再藐視民法及民事訴訟法之各種相關法規，且
　　　一再蓄意以自己私權之主張及意見，竟而纏搏法律之真意，為此亦又有一證可
　　　稽。原告依據土地法第四十三條明文，反駁登記效力之真正，登記效力係指完
　　　全合法買賣，不搶、不偷、不佔為真正效力之登記，又第四十三條最後二行規
　　　定甚明，而在未有第三人取得權利之新登記，對於登記名義人，仍有塗銷登記
　　　請求權，自無疑義，對於非法取得之土地，任何佔有權利人，均可要求塗銷，
　　　為何被告又豪詞片面。
（九）被告謊言一大堆，被告那什麼時候，請原告去地政事務所依法申請，當時重劃
　　　五期後即提出異議，所有異議過程，都是被告指揮操作，有原告等人託人一同
　　　前往之證人可證，以及數位民意代表均可作證，為此被告往後各種答辯事實謹
　　　請貴院有必要詳加理解，以為法令正當性，注入正確規範，以不致弱勢及善良
　　　無辜民眾遭遇困境，以讓司法真正能永悍代代民眾，如此就算原告為系爭佔有
　　　權利土地，及請求侵權賠償，再辛苦亦值得取回公道。土地所有權人是誰，共
　　　同負擔取得之公共設施用地，均無法論土地所有權人是誰，分明是白白佔有他
　　　人權利土地登記為台南市所有，管理機關為台南市政府，本登記被告亦為曲解
　　　真正所有權人之真正地位，依登記為台南市是以法人為權利人，而台南市政府
　　　是行政機關，為此無權行使土地權利訴訟，又管理者亦無法人之真正代表性存
　　　在，僅在職務之便，登入管理者，如此被告對於共同分擔取得之新南段十二地
　　　號尚無真正法人代表權存在，又新南段十二地號登記，亦是用佔有無合法依據
　　　之處，按行政機關或已登記在案之法令規定，政府佔有本人未登記之土地，均
　　　要有相當時效完成，才能謂為合法登記。台南市政府將此一新南段之十二地號
　　　登記為台南市所有，其目的在行佔有而非行政機關真正達法定時效，所應為登
　　　記，有登記謄本可稽，重劃後沒幾個月，就偷登記去，又本土地如前狀述，均
　　　謀合建設局一起，硬要強占民地可證，請貴院主持公道。
（十）土地法第四十三條登記有絕對之效力，此登記之效力，係指合法程序，台南市
　　　政府均無半點有利徵收程序存在，不難被有土地佔有權利之人，聲請塗銷登記
　　　之訴，被告意在扭曲，原告依法所求之正當權利，一再供述侵佔市有地，原告
　　　為此僅就權利人與國家應有土地私權行為屬正當，而被告卻一再以國家為代表
　　　人，實為確實不當侵權行為，有此答辯狀及前後被告之答辯，及無故出公文侵
　　　權可稽，又所謂「公有財產」，亦非被告有權加以闡釋，僅司法與權利人有權
　　　而已，事實確是如此。又被告侵害全體市民利益之說法，原告為此解釋被告，
　　　僅以行政機關要員之一，罔顧法令之真正價值，一再顛倒是非價值觀以及全民
　　　有賴受法令保障，得以伸張各種權利存在，被告為不法所求之利益，無形之中
　　　將法令於保護全民之旨，完全推入模糊地帶，置善良及弱勢為無抗拒邪惡力量
　　　，而加以侵奪，法令相關要章，乃為行政機關要員之一重大缺陷，及全民利益
　　　之侵害，受創嚴重至始至終非全民所允許。另台南市政府無故追訴原告之正當
　　　權利，以圖行政機關之不當得利均有證可稽，非法向合法排擠，依其被告之種
　　　種答辯聲明過程，均有凸顯被告本身係無半點國家代表私權之證明存在，其爭
　　　訟系爭之土地，亦完全依自己私權見解而在與土地佔有權利人，行爭奪戰，為
　　　此均已達侵害國家各法益事實存在，以及侵權罪證確定。
（十一）原告依土地法第四條規定甚明，公有土地定義，本法所稱公有土地，為國有
　　　　土地、省有土地、縣市有土地或鄉鎮有之土地。第二項亦甚明，公有土地人
　　　　民因取得時效，取得所有權，嗣後即為私有土地。國家得向該人民徵稅，不
　　　　得再令補繳地價。第三項本法所稱之公有土地，無論其管理、使用收益之權
　　　　屬於地方政府或自治團體，其所有權應專屬於國家，如自治團體另依法令取
　　　　得土地所有權，則該土地已成為私有，不屬於公有土地之範圍。原告甲○○
　　　　於日據時期在此一系爭權利之土地，即新町一丁目九八番地和新南段十二地
　　　　號，均是花錢向人購買，而賣者名稱如下有三位：一是施阿興、二是陳平、
　　　　三是姥嗯，之後才和祖先在此設籍耕作，事實是如此，亦有四鄰可為證。依
　　　　被告指稱需符合下列要件第一條第二行，而第一件、第二件原告均有完全符
　　　　合，從大正十三年（即民國十三年）至民國三十五年，均已超過二十年法定
　　　　時效，又政府來台，直接在民國三十五年將本土地偷登記去，有被告之答辯
　　　　狀第一條第七行中間可稽，又算政府已登記之過程是合法，原告依土地法第
　　　　四條明文規定，亦已有合法土地所有權人之地位，這是不爭事實。被告一再
　　　　強調及推諉事實責任，於答辯過程均有證可稽。又五期剛重劃後，原告即提
　　　　出土地異議，和向監察院陳情，當時都是被告在作梗，有監察院陳情書可證
　　　　，並隨附答辯狀內。新南段十二地號，亦日據時期至重劃後，均是無主土地
　　　　，當年均和新町一丁目九八番地一起耕作，台南市政府為佔有此一無主土地
　　　　，重劃後沒幾個月就登入台南市及職務之便登入管理者，為此均有證可稽，
　　　　台南市政府為取土地，未達法定時效，既登載法人之名義台南市，又原告全
　　　　部系爭土地所有權，均是公有土地，依土地法規定均有權利可稽，又取戶籍
　　　　謄本為證，更是依法有據，所為恰當，被告蓄意出公文反駁，及監察陳情過
　　　　程，均是以現在之論調，進而剝奪原告正當權利，依法自是不當可循。被告
　　　　越權直指無權佔有，又前答辯狀所述，均無公有土地條例合法依據可釋，僅
　　　　依己見和土地權利人相爭奪權利，如此確實已達侵害權利可明。
乙、被告方面：
一、聲明：請求駁回原告之訴。如受不利之判決，願供擔保請准宣告免為假執行。
二、陳述：
（一）原告所訴數筆地號土地(一)新町一丁目九八番地(二)安平區○○○段三八、三九地
　　　號(三)新段一小段九八之八三地號(四)新南段一二地號。依台灣高等法院台南分院
　　　檢察署處分書九十年度議字第八一八號查明前述(一)(二)(三)項土地均非原告所有。
　　　(四)新南段一二地係台南市第五期市地重劃區兒公用地，為該重劃之共同負擔公
　　　共設施用地，台南市政府依平均地權條例第六十條規定列入負擔取得。提出台
　　　灣高等法院台南分院檢察署處分書九十年度議字第八一八號影本及新南段一二
　　　地號土地登記薄及建築改良物登記薄謄本為證。原告所訴被告施以言辭及公文
　　　推委、曲解原告非公地權利人，越權出示南示地籍字第091003147號函，本函
　　　係函覆陳情人即原告二人之土地陳情書。該陳情書載有「甲○○等人，為日據
　　　時期至今之『公地』所有權取得因其公地合法取得者，乃為甲○○等人所有，
　　　並於前開已附具『戶籍謄本』．．公地不起訴證明．．」等語。依土地登記規
　　　則第六十五條土地權利於登記完畢後，除本規則另有規定外，登記機關應發給
　　　申請人權利書狀，即同規則第十四條第六款土地所有權狀。台南市政府依法明
　　　確函知陳情人所述戶籍謄本、不起訴證明等非屬權利憑證。提出台南市政府九
　　　十一年五月二日南市地籍字第031471號函稿及土地陳情書影本。如前述原告甲
　　　○○、乙○○對於所訴之土地均無取得任何權利而一再濫訴，被告依法執行職
　　　務並無侵害原告任何權利。原告的主張無理由。
（二）土地法第三條本法除法律另有規定外，由地政機關執行之。台南市政府編制有
　　　地政局掌管執行土地法規定事務諸如地籍之地籍測量、土地總登記、土地權利
　　　變更登記等事務。同法第三十九條土地登記，由市縣地政機關辦理之。但各該
　　　地政機開得在轄區內分設登記機關辦理登記及其他有關事項。台南市政府依規
　　　定分設有台南、安南、東南三地政事務所辦理登記及其他有關事項。同法第五
　　　十二條公有土地之登記，由原保管或使用機關囑託該管市縣地政機關為之，其
　　　所有權人欄註明為國有、省有、市有或鎮有。又同法第七十二條土地總登記後
　　　，土地權利有移轉、分割、合併、設定、增減或消滅時，應有變更登記。同法
　　　第三十七條土地登記，謂土地及建築改良物之所有權與他項權利之登記。土地
　　　登記規則，由中央地政機關定之。依內政部九０、九、一九台內中地字第九
　　　０八三四一二號函定施行之土地登記規則第六條土地權利經登記機關依本規則
　　　登記於登記薄，並校對完竣，加蓋登薄及校對人員名章後登記完畢。土地登記
　　　以電子處理者，經依系統規範登錄、校對、並異動地籍主檔完竣後為登記完畢
　　　。同規則第六十五條土地權利於記完畢後，除本規則另有規定外，登記機關應
　　　即登給申請人權利書狀。土地法第四十三條依本法所為之登記有絕效力。原告
　　　所訴數筆土地(一)新町一丁目九八番地(二)安平區○○○段三八、三九地號(三)新段
　　　一小段九八～八三地號(四)新南段一二地號等。係由台南市政府以八九、八、一
　　　五南市地權字第０五三三一四號函檢附上述地土地登記謄本（含總登記前後登
　　　記薄謄本）呈送台灣台南地方法院檢察署。非原告所有且均屬已登記土地所有
　　　權人之公有或私有土地，原告並無登記機關依法登給的權利書狀－土地所有權
　　　狀。查除新段一小段八三地號（重測後康樂段六一八號）為私人所有，新段一
　　　小段九八地號（重測後環河段八九及八九之一號），上鯤鯓段三八、三九、五
　　　０之四、五一之四（重劃後合併分配予金華段六八）號），新南段一二地號皆
　　　為台南市政府所有。台南市政府（地政局）所轄台南、安南、東南三地政事務
　　　所，依土地法等相關規定土地登記事務，依核發土地樣利書狀。原告所述戶籍
　　　謄本及不起訴證明等皆非屬登記機關核發之土地權利書狀，依法甚明。台南市
　　　政府九一、五、二南市地籍字第０三一四七一號函依法函覆原告之陳情書，係
　　　被告依法執行職務以正視聽並無侵害原告任何權利。查土地法第二十五條係規
　　　定省市縣政府對於管有公有土地之處分或設定負擔或超過十年期間租賃其核准
　　　程序及權利限制，應與原告所訴無涉。另原告乙○○涉嫌竊佔本市○區○○路
　　　二段三七０地鳥橋公園內之建築物（位於新南段十二地號內）已經台南市警察
　　　局九一、五、二四南市警刑五字第0910074625號移送台南地檢署偵辦中。民法
　　　第七百五十八條不動產物權，依法律行為而取得、設定、喪失及變更者非經登
　　　記不生效力。原告所陳土地依法均已登記有土地所有權人，大部分皆屬台南市
　　　政府依法取得登記具有絕對效力。台南市政府居於所有權的權利依民法第七六
　　　五、七六七條規定，所有人於法令限制之範圍內，得自由使用、收益、處分其
　　　所有物，並排除他人之干涉。所有人對於無權占有或侵奪其所有物者，得請求
　　　返還之。對於妨害其所有權者，得請求除去之。有妨害其所有權之虞者，得請
　　　求防止之。故台南市政府居於土地所有權人暨掌理登記機關以台南市政府九一
　　　、五、二南市地籍字第031471號函覆陳情人，係依法執行職務並不生侵害原告
　　　任何權利。
（三）按民法第一百八十六條規定：「公務員因故意違背對於第三人應執行之職務，
　　　致第三人受損害者，負賠償責任。其因過失者，以被害人不能依他項方法受賠
　　　償時為限，負其責任。前項情形，如被害人得依法律上之救濟方法，除去其損
　　　害，而因故意或過失不為之者，公務員不負賠償責任。」次按構成侵權行為之
　　　要件需被告有故意或過失；原告之權利受有損害；原告受損害與被告之
　　　故意過失間有因果關係。其中任一要件不具備，即不能成立侵權行為。經查本
　　　府九十一年五月二日南市地籍字第０三一四七一號函，僅是依法及本於職權將
　　　原告陳情書所附之戶籍等資料非屬權利憑證之事實通知原告，並無任何故意及
　　　過失且該通知至始未對外直接發生法律效果，故此一事實之通知本身既非不法
　　　侵害原告之權利，且不會造成原告受有損害。原告主張被告侵權行為，但未能
　　　指明原告有何權利遭受侵害﹖依原告所述情形，亦不能想像有何權利遭受損害
　　　，本件原告主張侵權行為不符上揭要件，依法無據，自不能認本案構成侵權行
　　　為。
（四）原告對於被告提出已登記物權之法律事實，聲明不在此訴訟範圍內，與本案有
　　　出入不相答辯；此聲明與實情不相符，原告於民事起訴狀、答辯狀、聲明狀等
　　　提及被告之侵權行為，原告特為此系爭土地之權利，剖釋事實及原告經拾數年
　　　之權利賠償請求等。有關原告訴求權利損害賠償，均為原告對於所謂「占有」
　　　土地權利受損害要求賠償，而被告所述相關土地權利變更登記，引證原告之「
　　　無權占有」已登記土地或建物為侵權行為，係原告扭曲法令反誣被告法律事實
　　　。
（五）本市○段○○段九八－八三地號由新段一小段九八－四地號分割，九八－四地
　　　號由九八地號分割，九八地號日據時代原為許煥章所有（管理人許陳氏富），
　　　於大正拾參年四月八日經買賣登記為台南市，光復後總登記為台南市政府所有
　　　。（詳土地登記薄謄本）。查原告甲○○重劃前於本市○○地○段一小段九八
　　　－八三地號附近內所有磚造平方一棟坐落本市○○路三０三巷八號，並未向台
　　　南市政府辦理土地承租繳納土地租金。本府於辦理第五期市地重劃，因妨礙重
　　　劃工程施工，該磚造平房予償後拆除。甲○○於民國七三年二月十四日提出陳
　　　情要求提高補償費及土方補償，經由本府實地勘查，更正地上物補償費及增加
　　　土方補償共計壹拾肆萬陸仟伍佰捌拾元。經甲○○拒收通知，本府依法強制送
　　　達並以七十三年度存字第四０二號提存於台灣台南地方法院提存所。據了解提
　　　存款已經原告領訖。甲○○於重劃後非法占用新南段一－二七、一－二八地號
　　　及座落其上須拆除之建物（原址府前路二八０號）經本府於七十八年七月執行
　　　驅離並拆除完畢。（詳監察院八二、十、二一院台壹乙字第四七四七號函及附
　　　件影本）。
（六）原告一再以「占有」主張土地權利，特再重申相關法律規定以正視聽及突顯原
　　　告之違法事實。民法第七六九條以所有之意思，二十年間和平繼續占有他人未
　　　登記之不動產者，得請求登記為所有人。得請求登記為所有人「占有」他人土
　　　地係以未登記為限。同法第七五八條不動產物權，依法律行為而取得設定、喪
　　　失及變更者非經登記，不生效力。知不動產物權取得以登記為生效要件。土地
　　　登記依土地法第三十九條規定應向轄區登記機關辦理。（本案土地轄區為台南
　　　市台南地政事務所）。查原告對於已完成登記之土地依法不得主張民法之「占
　　　有」權利，更不能請求登記為所有人。原告如執意申請亦須向轄區地政事務所
　　　依法申請依法審核，非向台南市政府或被告提出。被告於拾數年前已明確口頭
　　　告知甲○○得備齊相關證明文件委請代書向地政事務所申請。
（七）新南段一二地號係第五期市地重劃區內之公兒用地，經台南市政府以七三、四
　　　、三南市地劃字第五三一一號公告重劃圖冊期滿重劃成果確定。（詳公告文影
　　　本）本地號土地平均地權條例第六０條規定列為土地所有權人共同負擔取得之
　　　公共設施用地，依市地重劃實施辦法第五十條規定，登記為台南市所有管理機
　　　關為台南市政府。其地上建物由本府依相關獎勵投資開發公共設施用地法令，
　　　公開徵求投資人開發興建，以本府為起造人，故建物所有權第一次登記為台南
　　　市所有，管理者台南市政府無庸置疑。（詳土地建物登記簿謄本）新南段一二
　　　地號土地及建物是已開發公兒用地，管理單位為本府建設局。原告所訴土地建
　　　物或相關權利，因其土地建物產權均早由本市依法支得辦理登記完畢，土地法
　　　第四三條規定依本法所為之登記，有絕對效力。原告為圖不當得利無權占有侵
　　　奪市有財產，本府依法有權排除及防止之民法第七六七條所有人對於無權占有
　　　或侵奪其所有物者，得請求返還之。對於妨害其所有權者，得請求除去之。有
      妨害其所有權之虞者，得請求防止之。被告拾數年來依法而為並正告原告之行
      為為不法，但原告曲解法令無權占有市有財產及其他公有財產，侵害全體市利
      益獲取不當得利，相關權責單位已依法另行追訴。原告為掩飾自己不法行為，
      假藉擁有土地權利之說，卻無法提出任何權利證明文件。
（八）原告引用民法佔有規定主張不動產權利之內容確有誤用之情。依民法不動產所
　　　有權之時效取得，需符合下列要件1.以所有之意思2.二十年間和平繼續佔有3.
　　　佔有他人未登記之不動產4.請求登記。故對於已登記所有權人之不動產，佔有
　　　人無法依民法規定請求登記。另請求登記應向登記機關（轄區台南地政事務所
　　　）依法申請，非台南市政府或被告，被告非被請求登記機關或代表人，無權接
　　　受土地登記及為准駁，根本不可能有妨害原告權利，且原告依法對於已登記之
　　　土地不得依佔有主張時效取得請求登記土地權利（尚不論其要件是否符合），
　　　應無所謂權利受損之說。新段一小段九八地號於日據時期已登記有所有人，光
　　　復後依土地總登記相關規定，於民國三十五年由台南市政府提出新町一丁目九
　　　八番地台灣省土地關係人繳驗憑證申報書依法申辦總登記（詳申報書影本），
　　　且前已檢附歷年土地登記簿謄本呈閱供參，土地所有權之真確及公信力，不容
　　　原告信口開河胡亂質疑。
（九）依平均地權條例第五十六條有關規定，對於新設都市地區之全部或一部，實施
　　　開發建設者或都市土地開發新社區者，得辦理市地重劃。同條例第六十條，依
　　　本條例規定實施市地重劃時，重劃區內供公共使用之道路、溝渠、兒童遊戲場
　　　、鄰里公園、廣場、綠地．．．等十項用地，除以原公有道路、溝渠、河川及
　　　未登記等四項土地抵充外，其不足土地及工程費用、重劃費用與貸款利息，由
　　　參加重劃土地所有權人按其土地受益比例共同負擔，並以重劃區內未建築土地
　　　折價抵付。新南段十二地號公兒用地，係由五期重劃區內全體地主共同負擔無
　　　償提供給台南市政府，依法甚明。原告無權佔有遭管理單位強制驅離仍飾詞強
　　　辯更甚而枉法誣告意圖掩飾不法行為。
